臺灣高等法院臺南分院民事判決
                                    109年度上易字第161號
上  訴  人  方以慧  
訴訟代理人  鐘育儒律師
被 上訴 人  陳弘偉  
上列當事人間請求損害賠償事件，上訴人對於中華民國109年3月
24日臺灣雲林地方法院第一審判決（108年度訴字第522號），提
起上訴，本院於109年10月8日言詞辯論終結，判決如下：
    主  文
原判決關於駁回上訴人後開第二項之訴部分，及命負擔該部分訴
訟費用之裁判均廢棄。
被上訴人應再給付上訴人新臺幣肆拾陸萬壹仟柒佰肆拾肆元，及
自民國107年11月1日起至清償日止，按週年利率百分之五計算之
利息。
其餘上訴駁回。
廢棄部分，第一、二審訴訟費用，由被上訴人負擔。駁回上訴部
分，第二審訴訟費用由上訴人負擔。
    事實及理由
一、本件上訴人主張：被上訴人與伊為朋友關係，自民國（下同
    ）105年12月15日起至106年7月7日止，竟利用得自由進出伊
    經營之崇武國際實業社之機會，接續竊取伊所有如原判決附
    件所示之商品（下稱系爭商品），致伊受有如附表所示財產
    上損害新臺幣（下同）269萬元，且被上訴人竊取伊之系爭
    商品，致伊精神上受有痛苦，亦應賠償精神慰撫金30萬元，
    共計299萬元等情。爰依民法第184條第1項前段、第195條第
    1項規定，求為判命被上訴人應給付299萬元並加計法定遲延
    利息之判決（原審判命被上訴人應給付161萬4,679元本息，
    並駁回上訴人其餘之請求，上訴人就其敗訴部分，聲明不服
    提起上訴）。並上訴聲明：：(一)原判決關於駁回上訴人後
    開第二項之訴，及命負擔該部分訴訟費用之裁判均廢棄。(
    二)被上訴人應再給付上訴人137萬5,321元，及自起訴狀繕
    本送達之翌日即107年11月1日起至清償日止，按週年利率百
    分之5計算之利息。
二、被上訴人則以：伊承認刑事判決認定之犯罪事實，且對於2
    份悔過書及清單之項目與金額均無意見，伊原為廚師，現在
    監服刑，無力清償等情，資為抗辯。並答辯聲明：上訴駁回
    。
三、兩造不爭執之事項：
(一)被上訴人與上訴人為朋友關係，上訴人自100年間起，在新
    北市○○區○○路00號開設「崇武國際實業社」，以販售遙控模
    型、軍警用品、生存遊戲等用品為業，後於106年4月30日間
    遷至雲林縣○○鄉○○村○○路000巷0弄00號租用之倉庫營業（下
    稱系爭倉庫）。詎被上訴人自105年12月15日起至106年7月7
    日止，利用得自由出入崇武國際實業社之機會，及上訴人返
    回雲林縣經營期間因病住院，將系爭倉庫鑰匙一時交付被上
    訴人代為取物出貨之機會，意圖為自己不法所有，於上揭期
    間，竊取如系爭商品，並將系爭商品透過通訊軟體LINE之社
    團群組販售給不知情之訴外人劉家皓。上訴人出院後發覺倉
    庫物品短少，報警查悉並提出告訴。被上訴人在臺灣雲林地
    方法院（下稱雲林地院）107年度易字第841號案件審理中，
    就上開事實為竊盜罪之有罪答辯，經判決犯竊盜罪，處有期
    徒刑8月，並諭知未扣案如原判決附件所示之犯罪所得沒收
    之，於全部或一部不能沒收或不宜執行沒收時，追徵其價額
    。被上訴人嗣對該刑事判決提起上訴，因未依限補正書狀格
    式，遭裁定駁回上訴而確定。現因刑事案件執行中。
(二)上開刑事判決就被上訴人販售系爭商品予訴外人劉家皓部分
    ，認定劉家皓係將貨款共58萬6,360元之其中5萬元於106年2
    月26日面交被上訴人，餘款53萬6,360元另陸續匯入被上訴
    人在中華郵政股份有限公司○○郵局開設之00000000000000帳
    號帳戶（下稱○○郵局帳戶）內。
(三)被上訴人自行書寫106年7月15日「悔過書」1紙暨清單2紙、
    106年7月16日「悔過書」1紙暨清單3紙各1份（下稱『第1份
    悔過書』、『第2份悔過書』）。第1份悔過書其中記載「玩具
    槍計價新台幣1,054,360元整經甲○○計算」、「唱片部份（
    分之誤）經甲○○同意以新台幣壹拾萬元嘗（償之誤）還」、
    「經雙方核算玩具槍計值為新台幣壹百零伍萬肆千參百陸拾
    元整」、「本票號394808為玩具槍之本票面額為新台幣參拾
    伍萬元整；394807為唱片之本票面額為新台幣壹拾萬元整」
    （見原審訴字卷第113頁悔過書、雲林地檢106他1236卷第20
    頁本票）。第2份悔過書其中記載「玩具槍及改套經甲○○及
    乙○○雙方核算後為新台幣壹百伍拾參萬陸仟柒百柒拾貳元整
    。」、「……經甲○○同意後以新台幣壹百伍拾參萬陸仟柒百柒
    拾貳元整6折（06）之新台幣玖拾貳萬貳千零陸拾參元整嘗[
    償]還。」、「……並簽立本票票號394809面額為新台幣玖拾
    貳萬貳千零陸拾參元抵押。」（見原審訴字卷第119頁悔過
    書、雲林地檢106他1236卷第20頁本票）被上訴人對於上開
    兩份悔過書協議項目及金額均不爭執。
(四)上訴人為大學畢業，離婚，育有二名未成年子女，現與父親
    同住，現經營崇武國際實業社。105至108年課稅所得00萬0,
    000元、00萬0,000元、00萬0,000元、0萬0,000元，107年度
    財產總價額00萬0,000元（見警卷第21頁，本院卷第55-78頁
    ）。被上訴人為高中肄業，未婚，前與母親及胞姊同住，父
    親已亡故，退伍後大多從事餐飲業，先前在景觀餐廳擔任中
    餐廚師，月薪約0萬0,000元到0萬0,000元，有信用卡債約0
    、0萬多元，每月尚須寄予母親0,000元家用。105至108年課
    稅所得0,000元、0元、00萬0,000元、00萬0,000元，107年
    度財產總價額汽車0輛殘值為0元（見原審訴字卷第125頁，
    雲林地院107易841卷第443-446頁，本院卷第79-86頁）。
四、兩造爭執之事項：
(一)上訴人依民法第184條第1項前段規定，請求被上訴人再給付
    財產上損害107萬5,321元本息，有無理由？
(二)上訴人依民法第195條第1項之規定，請求被上訴人給付慰撫
    金30萬元本息，有無理由？
五、得心證之理由：
(一)上訴人依民法第184條第1項前段規定，請求被上訴人再給付
    財產上損害107萬5,321元本息，有無理由？
  1.按因故意或過失，不法侵害他人之權利者，負損害賠償責任
    ，民法第184條第1項前段定有明文。查，依兩造不爭執之事
    項(一)所示，被上訴人自105年12月15日起至106年7月7日止
    ，利用兩造為朋友關係，得自由出入崇武國際實業社，及上
    訴人返回雲林縣經營期間因病住院，將系爭倉庫鑰匙一時交
    付被上訴人代為取物出貨之機會，於上揭期間，竊取被上訴
    人所有之系爭商品，並將系爭商品透過通訊軟體LINE之社團
    群組販售給不知情之訴外人劉家皓，經法院判決犯竊盜罪處
    有期徒刑8月確定。則上訴人主張：被上訴人故意不法侵害
    其財產權造成損害，應負財產上之損害賠償責任乙節，自屬
    有據。
  2.上訴人主張：被上訴人竊取系爭商品，致伊受有之財產上損
    害乙情，並提出第1份悔過書及清單、第2份悔過書及清單為
    證（見原審訴字卷第113至117、119至125頁）。惟查，系爭
    商品業經變賣，堪認上訴人主張回復原狀確有重大困難乙節
    ，應屬可信，則其訴請被上訴人應以金錢賠償其損害，乃屬
    有據。次查，依兩造不爭執之事項(三)所示，第1份悔過書
    記載玩具槍105萬4,360元，古董唱片中正劍10萬元合計115
    萬4,360元；第2份悔過書記載玩具槍及改套為153萬6,772元
    ，上訴人同意被上訴人此部分以153萬6,772元之6折92萬2,0
    63元償還，而上開項目及金額均經上訴人核算，而為被上訴
    人所不爭執，可認屬實。上訴人雖主張：第2份悔過書之金
    額應為153萬6,772元，無打6折之必要乙節，然既兩造已同
    意第2份悔過書部分以153萬6,772元之6折92萬2,063元計算
    ，自應以此金額計算，上訴人前開主張，應屬無據。
  3.依上，上訴人因被上訴人竊盜所受財產上之損害之項目與數
    額207萬6,423元（計算式：115萬4,360元＋92萬2,063元＝207
    萬6,423元）。是上訴人依民法第184條第1項前段規定，請
    求被上訴人給付207萬6,423元，當屬有據；逾上開範圍之請
    求，則非可採。
(二)上訴人依民法第195條第1項之規定，請求被上訴人給付慰撫
    金30萬元本息，有無理由？
  1.按不法侵害他人之身體、健康、名譽、自由、信用、隱私、
    貞操，或不法侵害其他人格法益而情節重大者，被害人雖非
    財產上之損害，亦得請求賠償相當之金額，民法第195條第1
    項前段定有明文。因此，得請求非財產上之損害賠償者，以
    法條列舉之身體、健康、名譽、自由、信用、隱私、貞操，
    或不法侵害其他人格法益而情節重大者為限，如是財產上之
    損害，即使損失重大致被害人有感情上之痛楚，亦不得依前
    揭規定請求精神上慰撫金。
  2.上訴人主張：被上訴人竊取伊所有之系爭商品，致伊受有財
    產上損害乙節，固為屬實，然此為財產權受侵害，並非人格
    權受侵害，而財產權受侵害所生之精神上痛苦，法無明文得
    請求精神慰撫金，不生賠償非財產上損害之問題，因此，上
    訴人依民法第195條第1項之規定，請求被上訴人賠償慰撫金
    30萬元，尚屬無據，不應准許。
六、綜上所述，上訴人依侵權行為之法律關係，請求被上訴人給
    付207萬6,423元，及自民國107年11月1日起清償日止，按週
    年利率百分之5計算之利息之範圍內，為有理由，應予准許
    ；逾此範圍之請求，為無理由，應予駁回。原審僅判准被上
    訴人給付161萬4,679元本息，而就其餘應准許部分（計算式
    ：207萬6,423元－161萬4,679元＝46萬1,744元），為上訴人
    敗訴之判決，尚有未洽，上訴意旨指摘原判決此部分不當，
    求予廢棄改判，為有理由，爰由本院予以廢棄改判如主文第
    2項所示。至於上訴人之請求不應准許部分，原判決為上訴
    人敗訴之判決，經核於法並無不合，上訴意旨指摘原判決此
    部分不當，求予廢棄改判，為無理由，應駁回其此部分上訴
    。
七、據上論結，本件上訴為一部有理由，一部無理由，依民事訴
    訟法第450條、第449條第1項、第79條但書，判決如主文。
中　　華　　民　　國　　109 　年　　10　　月　　29　　日
                  民事第五庭    審判長法  官  吳森豐

                                      法  官  孫玉文

                                      法  官  郭貞秀
上為正本係照原本作成。
不得上訴。
中　　華　　民　　國　　109 　年　　10　　月　　29　　日

                                      書記官  李良倩